臺灣基隆地方法院基隆簡易庭宣示判決筆錄
原　　　告　乙○○
被　　　告　甲○○
　　　　　　　　　　　樓
上列當事人間94年度基簡字第81號損害賠償事件，於中華民國94
年4 月6 日下午5 時在本院民事第7 法庭公開宣示判決，出席職
員如下：
　　　　　　　　法　　　官　　陳培仁
　　　　　　　　法院書記官　　溫麗燕
　　　　　　　　通　　　譯　　劉春生
朗讀案由兩造均未到
法官朗讀主文宣示判決，並諭知將判決主文、所裁判之訴訟標的
及其理由要領，記載於後：
    主　　文
被告應給付原告新台幣貳拾參萬伍仟陸佰柒拾貳元，及自民國九
十四年二月四日起至清償日止，按年息百分之五計算之利息。
原告其餘之訴駁回。
訴訟費用新台幣參仟玖佰柒拾元由被告負擔十分之六，餘由原告
負擔。
本判決第一項，得假執行；但被告於假執行程序實施前以新台幣
貳拾參萬伍仟陸佰柒拾貳元為原告預供擔保後，免為假執行。
原告其餘假執行之聲請駁回。
    事實及理由要領
一、原告主張被告於民國92年2 月9 日下午5 時30分許，駕駛車
    號9C－1675號自用小客車，沿台北縣萬里鄉○○道路由獅頭
    路往萬里方向行駛，在外環道路距萬里約150 公尺處時，因
    路況不熟欲轉彎下坡而撞及原告所駕駛車號6B- 2855自用小
    客車（下稱系爭車輛），造成系爭車輛嚴重受損，經送往修
    復，計支出修理費新台幣（下同）370000元，為此訴請被告
    如數賠償及自起訴狀繕本送達翌日起至清償日止按年息百分
    之五計算之利息等語。被告則以原告駕車搖擺不定且越界行
    駛逆向車道，被告不得已始向左閃避，但原告右前車頭仍遭
    撞及，致車身移位。此項行車事故係因原告駕車侵入被告車
    道所致，被告並無過失可言等語，資為抗辯。
二、查肇事路段為劃有雙黃線之雙向路段，被告所駕駛車輛於前
    開時、地與原告所駕駛之系爭車輛撞擊後，以45度角斜停於
    往萬里之車道上，右後輪壓在車道中間之雙黃線上，車頭朝
    萬里方向，系爭車輛則斜停於往萬里方向之車道上，車頭朝
    獅頭路方向（詳如下述車禍現場圖）。依92年度基保險簡14
    號清償債務案件承審法官勘驗現場之勘驗筆錄及向台北縣政
    府警察局金山分局調取之現場照片與車禍現場圖對照結果，
    原告行車之車道，係靠山之一面，被告行車車道右側則為護
    欄。被告行駛方向之前方為S 形彎道，駕駛人駕駛車輛較易
    侵入來車車道，而原告行車道路則筆直寬廣。又原告所駕駛
    系爭車輛之煞車痕，係自原告行車車道起始，延伸向被告之
    行車車道，且兩車均係右前車頭嚴重受損。足見原告在自己
    車道上行駛時，發現被告駕車侵入自己車道，因右側無處閃
    避，遂開始煞車並將系爭車輛向左往對向車道閃躲，而被告
    亦欲向右駛回自己車道，致兩車在車道中間偏向被告車道附
    近發生碰撞，此所以碰撞後之汽車散落物均在被告所應行駛
    之車道內。台灣省台北縣區車輛行車事故鑑定委員會鑑定結
    果，認為原告跨越分向限制線侵入來車道為肇事原因，其判
    斷與現場情形及煞車痕跡等均不相符，故為本院所不採。另
    卷附台北縣政府警察局金山分局萬里分駐所工作日誌上記載
    被告因路況不熟，且要轉彎下坡，不慎撞及原告所駕駛之系
    爭車輛，被告並於該工作日誌上簽名，亦堪為上開事實之佐
    證。被告抗辯稱係原告駕車侵入其車道，導致兩車發生碰撞
    云云，顯非事實，不足採信。
三、按汽車在劃有分向限制線之路段，不得駛入來車之車道內，
    道路交通安全規則第97條第2 款規定甚明。被告駕車違反上
    開規定，因而肇事，致原告所駕駛系爭車輛受有損害，業據
    原告提出發票及估價單在卷可證，原告主張被告應負過失侵
    權行為損害賠償責任，自屬有據。
四、按因故意或過失，不法侵害他人之權利者，負損害賠償責任
    ；又汽車、機車或其他非依軌道行駛之動力車輛，在使用中
    加損害於他人者，駕駛人應賠償因此所生之損害，民法第
    184 條第1 項前段、第191 條之2 前段分別定有明文。惟依
    民法第196 條規定請求物被毀損所減少之價額，固得以修復
    費用為估定之標準，但以必要者為限，即修理材料以新品換
    舊品，應予折舊。經查原告所有系爭車輛為89年出廠，此為
    原告陳明在卷（見本院94年3 月22日言詞辯論筆錄，因系爭
    車輛業已修復轉賣，無從取得行車執照），至92年2 月9 日
    肇事受損時止，依營利事業所得稅查核準則第九十五條第六
    款規定：「固定資產提列折舊採用定率遞減法者，以一年為
    計算單位，其使用期間未滿一年者，按實際使用之月數相當
    於全年之比例計算之，不滿一月者，以月計」之方法計算結
    果，應以3 年計，其汽車及附加零件已有折舊，應將折舊部
    分予以扣除。本院依行政院所頒固定資產耐用年數表及固定
    資產折舊率之規定，業用客車之耐用年數為5 年，依定率遞
    減法每年折舊千分之三百六十九，則原告請求之修理費中零
    件部分為179400元，依上開標準計算之折舊額為134328元｛
    計算方法：179400元×0.369 ＝66199 元（179400 元
    －66199 元）×0.369 ＝41771 元（179400元－66199 元
    －41771）×0.369＝26358 元，＋＋＝134328元，元
    以下四捨五入｝，扣除折舊額後，原告所得請求之零件費用
    為45072 元，加上不應折舊之工資費用190600元，合計為
    235672元，即為原告所受之損失。
五、綜據上述，原告基於侵權行為之法律關係，請求被告給付
    235672元及自起訴狀繕本送達翌日（即94年2 月4 日）起至
    清償日止，按年息百分之五計算之利息，為有理由，應予准
    許，逾上開金額部分之請求，於法無據，應予駁回。
六、本判決所命被告給付之金額未逾500000元，應依民事訴訟法
    第389 條第1 項第5 款之規定，由本院以職權宣告假執行。
    被告陳明願供擔保請准免為假執行之宣告，就原告勝訴部分
    ，核無不合，爰酌定相當擔保金額准許之。至原告敗訴部分
    ，其假執行之聲請，即失所附麗，應併予駁回。
七、訴訟費用新台幣3970元由被告負擔十分之六，餘由原告負擔
中　　華　　民　　國　　94　　年　　4　　月     6     日
                  基隆簡易庭法　官　陳培仁
以上正本係照原本作成。
本筆錄正本之送達與判決正本之送達有同一效力。
對於本件判決如有不服，應於收受送達後之二十日內，向本院提
出上訴書狀，上訴於本院合議庭，並按他造當事人之人數附具繕
本。
中　　華　　民　　國　　94　　年　　4　　月     6     日
                            書記官  溫麗燕
